臺灣新竹地方法院刑事判決
109年度原易字第55號
109年度原易字第62號
公  訴  人  臺灣新竹地方檢察署檢察官
被      告  鍾克文




選任辯護人  李晉安律師（法扶律師）
被      告  劉少傑




選任辯護人  蘇明淵律師（法扶律師）
上列被告等因詐欺等案件，經檢察官提起公訴（109年度偵字第5
947、5995、6296、7317、7762、7887、8312、8352號）及追加
起訴（109年度偵字第9932號），被告於本院準備程序中，就被
訴事實為有罪之陳述，經本院告知簡式審判程序意旨，並聽取公
訴人、被告及辯護人之意見後，裁定依簡式審判程序審理，並判
決如下：
    主  文
己○○犯如附表一編號1至9所示之罪，主文、宣告刑及沒收各如附
表一編號1至9所載。應執行有期徒刑壹年拾月，如易科罰金，以
新臺幣壹仟元折算壹日。
戊○○犯如附表一編號9所示之罪，主文、宣告刑及沒收如附表一
編號9所載。
    事  實
一、己○○意圖為自己不法之所有，分別為下列行為:
　㈠基於竊盜之犯意，於民國109年4月14日17時25分許，在新竹
    市○區○○○路0號「立衛科技公司」貨物碼頭，見丙○○所駕駛
    、停放在該處之車牌號碼000-000號自用小貨車車門未上鎖
    ，且車上無人，認有機可趁，徒手竊取丙○○所有、放置在車
    上之行動電話1支（型號iPhone X）、黑色側背包1個(內有
    身分證1張、汽機車駕照各1張、丙○○配偶鄭莉筠所申辦之玉
    山銀行卡號0000-0000-0000-0000信用卡1張、汽車鑰匙1支
    及現金新臺幣【下同】31,800元)得手。
　㈡另基於詐欺取財及以不正方法由收費設備取得財產上不法利
    益之犯意，持上開竊得之玉山銀行信用卡，接續於附表二編
    號1、2所示之時間、地點，以上開信用卡之自動加值功能，
    在自動加值之收費設備感應刷卡加值，而以此不正方法獲得
    財產上不法利益，並利用該信用卡小額消費刷卡免簽名之功
    能，於附表編號3至5所示時間，前往附表編號3至5所示商店
    ，向該商店人員出示行使上開信用卡並感應信用卡而刷卡消
    費，致使該商店人員誤認係本人持卡消費，陷於錯誤，因而
    交付商品予己○○。
　㈢基於竊盜之犯意，於109年4月25日6時許，在新竹縣○○鎮○○路
    0段000號B1停車場，以自備鑰匙1支竊取甲○○管領使用之車
    牌號碼000-000號重型機車得手，供己代步使用。
　㈣基於竊盜之犯意，於109年4月27日15時24分許，在新竹市○○
    區○○街000號前，徒手竊取乙○所有、放置在車牌號碼000-00
    00號重型機車置物箱內之白色帆布包1個(內有Apple無線耳
    機、鉛筆盒、行動電源各1個、充電線1條、酒精瓶1瓶、悠
    遊卡1張)得手。
　㈤基於竊盜之犯意，於109年4月28日上午3時28分許，於新竹市
    ○區○○○街00號前，徒手竊取丁○○所有、放置在該處機車上之
    安全帽1頂得手後離開。
　㈥基於竊盜之犯意，於109年5月15日17時20分許，在新竹市○○
    路00號公學新城甲區內，見翟弈宇所有、停放在該處之車牌
    號碼000-0000號重型機車鑰匙未取下，徒手竊取該部機車得
    手後離開。
　㈦基於竊盜之犯意，於109年5月1日16時15分許，在新竹縣○○鎮
    ○○路000號前，趁麥玉蘭所販售之竹筍1箱、蔬菜5把無人看
    管之際，徒手竊取得手後駕車離去。
　㈧於109年4月25日上午6時許，在新竹縣○○鎮○○路○段000號B1停
    車場，徒手竊取古佳靈所有、放置在車牌號碼000-0000號重
    型機車上之安全帽、手套及包裹(內有雨衣1件)得手，將得
    手之包裹及雨衣棄置在其另行竊取之車牌號碼000-000號重
    型機車置物廂內。嗣後為警尋獲車牌號碼000-000號重型機
    車而查知上情。　
二、己○○、戊○○共同意圖為自己不法之所有，基於竊盜之犯意聯
    絡，於109年5月4日14時30分許，由己○○駕駛車號不詳之藍
    色機車、戊○○駕駛車號不詳之白色機車前往新竹市○區○○路0
    00號前，見庚○○所有、停放在該處之車牌號碼000-000號重
    型機車鑰匙未取下，認有機可趁，2人分別停車後，由己○○
    徒手竊取，戊○○負責把風，得手後由己○○駕駛車牌號碼000-
    000號重型機車，戊○○駕駛原先由己○○所駕駛之藍色機車離
    去。　　
三、案經丙○○訴由內政部警政署保安警察第二總隊第三大隊第一
    中隊報告、甲○○及丁○○訴由新竹市警察局第二分局報告、翟
    弈宇訴由新竹縣政府警察局竹東分局報告、乙○訴由新竹市
    警察局第三分局報告臺灣新竹地方檢察署檢察官偵查後起訴
    ；古佳靈訴由新竹市警察局第二分局報告臺灣新竹地方檢察
    署檢察官偵查後追加起訴。
    理  由
壹、程序方面
　　本案被告己○○、戊○○所犯均係死刑、無期徒刑、最輕本刑為
    3年以上有期徒刑以外之罪，其於準備程序中就被訴事實為
    有罪之陳述，經法官告知簡式審判程式之旨，並聽取公訴人
    、被告、辯護人之意見後，本院合議庭評議後認合於刑事訴
    訟法第273條之1第1項之規定，裁定由受命法官獨任進行簡
    式審判程序。是本案之證據調查方式及證據能力之有無，依
    刑事訴訟法第273條之2及第159條第2項之規定，不受同法第
    159條第1項、第161條之2、第161條之3、第163條之1及第16
    4條至第170條規定之限制，合先敘明。
貳、實體方面　　
一、認定犯罪事實所憑之證據及認定之理由：
　㈠前開事實欄一、㈠至㈧所示之犯罪事實，業據被告己○○於警詢
    或偵查中、本院準備程序及審理時均坦承不諱（臺灣新竹地
    方檢察署109年度偵字第5947號卷【下稱偵5947號卷】第44
    至46頁、偵5947號卷第5至8頁、臺灣新竹地方檢察署109年
    度偵字第5995號卷【下稱偵5995號卷】第5至7頁、臺灣新竹
    地方檢察署109年度偵字第7317號卷【下稱偵7317號卷】第5
    至7頁、臺灣新竹地方檢察署109年度偵字第8312號卷【下稱
    偵8312號卷】第7至8頁反面、臺灣新竹地方檢察署109年度
    他字第2105號卷【下稱他2105號卷】第3至4頁反面、本院10
    9年度原易字第55號卷【下稱原易55號卷】第229至245、249
    至257頁），核與證人即被害人丙○○於警詢中之證述（臺灣
    新竹地方檢察署109年度偵字第6296號卷【下稱偵6296號卷
    】第53至55頁）、證人即被害人翟弈宇於警詢中之證述（臺
    灣新竹地方檢察署109年度偵字第7762號卷【下稱偵7762號
    卷】第6至7頁）、證人即被害人甲○○於警詢中之證述（偵59
    47號卷第11至13頁反面）、證人即告訴人乙○於警詢中之證
    述（偵5995號卷第8至9頁）、證人即被害人丁○○於警詢中之
    證述（偵7317號卷第9至10頁）、證人即被害人丁○○於警詢
    中之證述（偵8312號卷第7至8頁反面）、證人即被害人古佳
    靈於警詢中之證述（他2105號卷第5至6頁）相符，並有信用
    卡交易明細表（偵6296號卷第60頁）、新竹縣政府警察局竹
    東分局二重埔派出所109年6月25日員警職務報告1份（偵776
    2號卷第3頁）、新竹縣政府警察局竹東分局二重埔派出所贓
    物認領保管單1份（偵7762號卷第12頁）、現場照片暨監視
    器畫面擷圖94張（偵6296號卷第22至44頁、偵7762號卷第16
    至22頁）、新竹市警察局第二分局關東橋派出所109年5月7
    日員警偵查報告1份（偵5947號卷第4頁至反面）、新竹市警
    察局第二分局扣押物品目錄表暨贓物認領保管單2份（偵594
    7號卷第18至19頁、他2105號卷第15頁）、新竹市警察局第
    三分局中華派出所109年5月13日員警偵查報告1份（偵5995
    號卷第4頁）、新竹市警察局第二分局關東橋派出所109年6
    月19日員警偵查報告1份（偵7317號卷第4頁）、新竹縣政府
    警察局竹東分局二重埔派出所109年6月25日員警職務報告1
    份（偵8312號卷第4頁）、新竹市警察局第二分局關東橋派
    出所109年5月20日員警偵查報告1份（他2105號卷第2頁至反
    面）、現場照片暨監視器畫面擷圖73張（偵5947號卷第22至
    26頁、偵5995號卷第10至17頁、偵7317號卷第11至19頁、偵
    8312號卷第19至24頁、他2105號卷第17至20頁）附卷可稽，
    足認被告己○○上開任意性自白，核與事實相符，堪予採信。
　㈡前開事實欄二、所示之犯罪事實，業據被告己○○、戊○○於警
    詢、偵查中、本院準備程序及審理時均坦承不諱（臺灣新竹
    地方檢察署109年度偵字第7887號卷【下稱偵7887號卷】第5
    至6頁反面、臺灣新竹地方檢察署109年度偵字第8352號卷【
    下稱偵8352號卷】第4至7、8至11頁、偵5947號卷第44至46
    頁、原易55號卷第239、241、253、295頁），核與證人即被
    害人庚○○於警詢中之證述（偵7887號卷第7至8頁反面）、證
    人李仁一於警詢中之證述（偵7887號卷第9至10頁）、證人
    曾念珩於警詢中之證述（偵7887號卷第11至12頁）相符，並
    有新竹縣政府警察局竹東分局二重埔派出所109年6月30日員
    警職務報告1份（偵7887號卷第4頁）、新竹縣政府警察局竹
    東分局二重埔派出所贓物認領保管單1份（偵7887號卷第19
    頁）、新竹市警察局第二分局埔頂派出所109年7月15日員警
    偵查報告1份（偵8352號卷第3頁）、現場照片暨監視器畫面
    擷圖31張（偵7887號卷第24至30頁、偵8352號卷第29至35頁
    ）附卷可稽，足認被告己○○、戊○○上開任意性自白，核與事
    實相符，堪予採信。
　㈢本案事證明確，被告己○○、戊○○上開犯行，均洵堪認定，自
    應依法予以論罪科刑。　　　
二、論罪科刑：
　㈠核被告己○○就事實欄一、㈠、㈢至㈧及事實欄二、所為，均係犯
    刑法第320條第1項之竊盜罪；被告戊○○就事實欄二、所為係
    犯刑法第320條第1項之竊盜罪。
　㈡被告己○○就事實欄一、㈡所為，有關附表二編號3至5所示，係
    利用信用卡小額消費刷卡免簽名之功能，持卡感應消費，並
    取得實體財物，自應論以刑法第339條第1項之詐欺取財罪；
    有關附表二編號1、2所示，係犯刑法第339條之1第2項以不
    正方法由收費設備得財產上不法之利益罪。被告己○○就事實
    欄一、㈡所示之行為，係於鄰近密接之時地為之，依一般社
    會健全觀念，尚難將各行為強行割開裂視之，在刑法評價上
    ，應視為數個舉動之接續施行，合為包括之一行為予以評價
    ，較為合理，應屬接續犯。被告己○○以一接續之持卡消費行
    為為詐欺取財及以不正方法由收費設備得財產上不法之利益
    犯行，為想像競合犯，應從一重之詐欺取財罪處斷。起訴書
    此部分所犯法條雖漏載刑法第339條之1第2項以不正方法由
    收費設備得利罪，惟經公訴檢察官當庭更正補充此部分罪名
    ，並與詐欺取財罪從一重論以詐欺取財罪，併此敘明（原易
    字第55號卷第237頁）。
　㈢被告己○○、戊○○就事實欄二、所示犯行，有犯意聯絡及行為
    分擔，均應論以共同正犯。
　㈣被告己○○所犯上開9次犯行，犯意各別，行為互殊，應予分論
    併罰。
　㈤按二以上徒刑之執行，應以核准開始假釋之時間為基準，限
    於原各得獨立執行之刑，均尚未執行期滿，始有依刑法79條
    之1第1、2項規定，合併計算其最低應執行期間，同時合併
    計算其假釋後殘餘刑期之必要。倘假釋時，其中甲罪徒刑已
    執行期滿，則假釋之範圍應僅限於尚殘餘刑期之乙罪徒刑，
    其效力不及於甲罪徒刑。縱監獄將已執行期滿之甲罪徒刑與
    尚在執行之乙罪徒刑合併計算其假釋最低執行期間，亦不影
    響甲罪業已執行完畢之效力。裁判確定後犯數罪，受二以上
    徒刑之執行（非屬合併處罰範圍）者，其假釋有關期間如何
    計算，有兩種不同見解：其一為就各刑分別執行，分別假釋
    ，另一則為依分別執行，合併計算之原則，合併計算假釋有
    關之期間。為貫徹監獄行刑理論及假釋制度之趣旨，並維護
    受刑人之利益，自以後者為可取，固為刑法第79條之1增訂
    之立法意旨。惟上開放寬假釋應具備「最低執行期間」條件
    之權宜規定，應與累犯之規定，分別觀察與適用。併執行之
    徒刑，本係得各別獨立執行之刑，對同法第47條累犯之規定
    ，尚不得以前開規定另作例外之解釋，倘其中甲罪徒刑已執
    行期滿，縱因合併計算最低應執行期間而在乙罪徒刑執行中
    假釋者，於距甲罪徒刑期滿後之假釋期間再犯罪，即與累犯
    之構成要件相符，仍應以累犯論（最高法院103年度第1次刑
    事庭會議決議、104年度第7次刑事庭會議決議參照）。查被
    告己○○前①因竊盜案件，經本院以100年度竹北簡字第213號
    判決判處有期徒刑3月確定；②因竊盜案件，經本院以100年
    度竹簡字第238號判決判處有期徒刑3月確定；③因違反毒品
    危害防制條例案件，經本院以100年度竹簡字第672號判處有
    期徒刑3月，共3罪，應執行有期徒刑8月確定；④因竊盜案件
    ，經臺灣桃園地方法院（下稱桃園地院）以101年度審易字
    第929號判決判處有期徒刑3月確定。上開①至④案件，經桃園
    地院以104年度聲字第3817號裁定應執行有期徒刑1年4月確
    定（刑期起算日為101年2月16日，指揮書執行完畢日為104
    年6月25日），上開執行刑與他案接續執行後，於107年2月2
    日縮短刑期假釋出監並付保護管束，嗣經撤銷假釋，應執行
    殘刑有期徒刑1年9月5日等情，有臺灣高等法院被告前案紀
    錄表1份在卷足考。而上開執行刑之執行期滿日為104年6月2
    5日，其係於107年2月2日始假釋出監，堪認上開執行刑所犯
    各罪均已執行完畢；又被告戊○○前因違反毒品危害防制條例
    案件，經本院以105年度竹東原簡字第30號判決判處有期徒
    刑2月確定，於106年8月4日執行完畢等情，有臺灣高等法院
    被告前案紀錄表2份附卷可佐。被告2人受徒刑執行完畢後，
    5年以內故意再犯本案有期徒刑以上之罪，均為累犯，且本
    院認本件加重最低本刑並無罪刑不相當之情形，爰依刑法第
    47條第1項之規定，均加重其刑。
　㈥爰以行為人之責任為基礎，審酌被告己○○、戊○○前均已有多
    次竊盜前科之素行，竟不知戒慎其行，再犯竊盜他人財物，
    被告己○○並持竊得之信用卡為詐欺取財犯行，侵害他人財產
    法益，嚴重危害社會信賴關係與治安，顯然欠缺法治及尊重
    他人財產權之觀念，行為殊值非難；復衡酌被告己○○、戊○○
    坦承犯罪之犯後態度，並考量其等犯罪之動機、目的、手段
    、本件犯罪所生之損害程度，暨被告己○○自述國中肄業，入
    監前從事綁鐵工人，有三名未成年子女，家庭經濟狀況勉持
    ；被告戊○○自述國中畢業，入監前從事聯結車修理為業，已
    離婚、有三名未成年子女，家庭經濟狀況勉持（原易55號卷
    第255、295頁）等一切情狀，分別量處如主文所示之刑，並
    就被告己○○部分定其應執行之刑，並均諭知易科罰金之折算
    標準。
三、沒收：
　㈠按犯罪所得已實際合法發還被害人者，不予宣告沒收或追徵
    ，刑法第38條之1第5項定有明文。查被告己○○就事實欄一、
    ㈢、㈥所竊得之財物，就事實欄一、㈧所竊得之雨衣1件，被告
    己○○、戊○○就事實欄二、竊得之財物，業已分別發還被害人
    ，有贓物認領保管單4份（偵5947號卷第19頁、偵7762號卷
    第12頁、偵7887號卷第19頁、他2105號卷第15頁）在卷可稽
    ，爰依上開規定不予宣告沒收或追徵。
　㈡被告己○○就事實欄一、㈠竊得之行動電話1支、黑色側背包1個
    、汽車鑰匙1支、現金31,800元；就事實欄一、㈡持信用卡消
    費所獲得之財物及財產上不法利益共計6,850元；就事實欄
    一、㈣竊得之白色帆布包、Apple無線耳機、鉛筆盒、行動電
    源各1個、充電線1條、酒精瓶1瓶、悠遊卡1張；就事實欄一
    ㈤竊得之安全帽1頂；就事實欄一、㈦竊得之竹筍1箱、蔬菜5
    把；就事實欄一、㈧尚有竊得安全帽1頂、手套1雙，均未據
    扣案，且未實際發還被害人，爰依刑法第38條之1第1項前段
    、第3項規定，於被告己○○各該罪刑項下分別宣告沒收，並
    於全部或一部不能沒收或不宜執行沒收時，均追徵其價額。
  ㈢又被告己○○於事實欄一、㈠所竊得之財物雖尚有身分證、汽機
    車駕照、信用卡各1張，惟上開財物或因價值低微，或可經
    被害人再行申辦，且均欠缺刑法上重要性，為避免開啟助益
    甚微之沒收或追徵程序，過度耗費訴訟資源而無助於目的之
    達成，本於比例原則，依刑法第38條之2第2項規定，不予宣
    告沒收或追徵。
　㈣又被告己○○用以犯事實欄一、㈢所示竊盜犯行之自備鑰匙1支
    ，無積極證據足認現仍存在，且欠缺刑法上重要性，亦不予
    宣告沒收或追徵。
據上論斷，應依刑事訴訟法第273條之1第1項、第299條第1項前
段，判決如主文。
本案經檢察官張凱絜提起公訴及追加起訴，檢察官劉得為到庭執
行職務。
中　　華　　民　　國　　110 　年　　3 　　月　　18　　日
                  刑事第三庭　　法　官  王靜慧
以上正本證明與原本無異。　　　　　　　　　
如不服本判決應於收受判決後20日內向本院提出上訴書狀，並應
敘述具體理由。其未敘述上訴理由者，應於上訴期間屆滿後20日
內向本院補提理由書(均須按他造當事人之人數附繕本)「切勿逕
送上級法院」。
                                書記官  林曉郁
中　　華　　民　　國　　110 　年　　3 　　月　　18　　日
附錄本案論罪科刑法條：
中華民國刑法第320條第1項
意圖為自己或第三人不法之所有，而竊取他人之動產者，為竊盜
罪，處5年以下有期徒刑、拘役或50萬元以下罰金。 
中華民國刑法第339條第1項
意圖為自己或第三人不法之所有，以詐術使人將本人或第三人之
物交付者，處5年以下有期徒刑、拘役或科或併科50萬元以下罰
金。
中華民國刑法第339條之1
意圖為自己或第三人不法之所有，以不正方法由收費設備取得他
人之物者，處1年以下有期徒刑、拘役或10萬元以下罰金。
以前項方法得財產上不法之利益或使第三人得之者，亦同。
前二項之未遂犯罰之。
附表一：　　
編號 犯罪事實 主文、宣告刑及沒收 1 如事實欄一、㈠ 己○○犯竊盜罪，累犯，處有期徒刑肆月，如易科罰金，以新臺幣壹仟元折算壹日；未扣案之犯罪所得行動電話壹支、黑色側背包壹個、汽車鑰匙壹支、新臺幣參萬壹仟捌佰元均沒收，於全部或一部不能沒收或不宜執行沒收時，均追徵其價額。 2 如事實欄一、㈡ 己○○犯詐欺取財罪，累犯，處有期徒刑參月，如易科罰金，以新臺幣壹仟元折算壹日；未扣案之犯罪所得新臺幣陸仟捌佰伍拾元沒收，於全部或一部不能沒收或不宜執行沒收時，追徵其價額。 3 如事實欄一、㈢ 己○○犯竊盜罪，累犯，處有期徒刑肆月，如易科罰金，以新臺幣壹仟元折算壹日。 4 如事實欄一、㈣ 己○○犯竊盜罪，累犯，處有期徒刑肆月，如易科罰金，以新臺幣壹仟元折算壹日；未扣案之犯罪所得白色帆布包、Apple無線耳機、鉛筆盒、行動電源各壹個、充電線壹條、酒精瓶壹瓶、悠遊卡壹張均沒收，於全部或一部不能沒收或不宜執行沒收時，均追徵其價額。 5 如事實欄一、㈤ 己○○犯竊盜罪，累犯，處有期徒刑參月，如易科罰金，以新臺幣壹仟元折算壹日；未扣案之犯罪所得安全帽壹頂沒收，於全部或一部不能沒收或不宜執行沒收時，追徵其價額。 6 如事實欄一、㈥ 己○○犯竊盜罪，累犯，處有期徒刑肆月，如易科罰金，以新臺幣壹仟元折算壹日。 7 如事實欄一、㈦ 己○○犯竊盜罪，累犯，處有期徒刑參月，如易科罰金，以新臺幣壹仟元折算壹日；未扣案之犯罪所得竹筍壹箱、蔬菜伍把均沒收，於全部或一部不能沒收或不宜執行沒收時，均追徵其價額。 8 如事實欄一、㈧ 己○○犯竊盜罪，累犯，處有期徒刑參月，如易科罰金，以新臺幣壹仟元折算壹日。未扣案之犯罪所得安全帽壹頂、手套壹雙均沒收，於全部或一部不能沒收或不宜執行沒收時，均追徵其價額。 9 如事實欄二、 己○○共同犯竊盜罪，累犯，處有期徒刑肆月，如易科罰金，以新臺幣壹仟元折算壹日。 戊○○共同犯竊盜罪，累犯，處有期徒刑肆月，如易科罰金，以新臺幣壹仟元折算壹日。 
附表二：
編號 時間 地點 消費內容 金額 (新臺幣) 1 109年4月14日17時34分許 新竹縣○○鎮○○路00號全家便利商店 悠遊卡自動加值 1,000元 2 109年4月14日17時35分許 同上 悠遊卡自動加值 500元 3 109年4月14日17時37分許 新竹縣○○鎮○○路000巷0弄00號美聯社 購買七星香菸10包、可口可樂2瓶、雪碧汽水2瓶 1,350元 4 109年4月14日17時40分許 新竹縣○○鎮○○路000號7-eleven便利商店 遊戲點數卡 2,000元 5 109年4月14日17時43分許 新竹縣○○鎮○○路000號全家便利商店 遊戲點數卡 2,000元                                                合計6,850元